臺灣高等法院刑事裁定　　　　　　　 100年度交抗字第1164號
抗　告　人
即受處分人　陳暐柏
上列抗告人因違反道路交通管理處罰條例事件，不服臺灣板橋地
方法院中華民國100年8月2日100年度交聲字第2059號裁定 (原處
分案號：交通部公路總局臺北區監理所北監自裁字第裁40-CZ000
0000號裁決書)，提起抗告，本院裁定如下：
    主  文
抗告駁回。
    理  由
一、按汽車駕駛人，行車速度，超過規定之最高時速，或低於規
    定之最低時速，除有第43條第1項第2款情形外，處新臺幣 (
    下同)1,200元以上2,400元以下罰鍰，並記違規點數1點，道
    路交通管理處罰條例第40條、第63條第1項第1款分別定有明
    文。
二、聲明異議意旨略以：(一)違規現場僅有測速儀器，未有員警穿
    著制服執勤，且該儀器擺放於橋墩遮蔽處，顯見動機不良、
    設置陷阱。(二)取締位置與告示牌距離300公尺，違反100公尺
    之規定。為此聲明異議，請求撤銷原處分云云。
三、抗告意旨略以：(一)受處分人之違規地點係屬一般道路，告示
    牌與測速儀器距離竟達 300公尺，違反道路交通管理處罰條
    例之規定。(二)測速儀器遭橋柱遮蔽，且無員警執勤與警車警
    示燈，致無法及時煞車反應，取締方式令人不服云云。
四、經查：
  (一)抗告人即受處分人陳暐柏於民國100年4月29日下午9時6分許
    ，駕駛車牌號碼 3412-VW號自用小客車，行經限速50公里之
    新北市○○區○○路往土城 P64處時，為警以測速器測得該
    車以時速65公里之速度超速行駛，經新北市政府警察局海山
    分局員警以「超速15公里」之違規事實逕行舉發等情，為受
    處分人所不爭執，復有新北市政府警察局100年5月17日北警
    交字第 CZ0000000號舉發違反道路交通管理事件通知單、違
    規舉發照片、新北市政府警察局海山分局100年 6月3日新北
    警海交裁字第1000024987號函在卷可佐，此部分事實堪以認
    定。
  (二)本件舉發員警於舉發當日執行勤務，因該逕行舉發地點無適
    當停放車輛位置，故於對向車道適當地點停放車輛，並於分
    隔島上設置測速儀；且環河路往土城方向 P70處設有「常有
    測速照相，請減速慢行」警告標誌與時速50公里速限標誌，
    ，前方 P69處亦設有時速50公里速限標誌，與逕行舉發地點
    P64處相距約300公尺等情，有上開新北市政府警察局海山分
    局函可稽。證人即海山分局交通分隊員警邱錦芳亦於原審證
    稱：因測速器的價值昂貴，若有損壞，執勤員警負擔不起賠
    償，故執勤時，必有員警在場，警車停放於固定地點等語綦
    詳。又觀諸受處分人提出之現場照片，測速儀器架設於橋墩
    與橋墩間之分隔島上，均無任何遮蔽物，難認舉發員警有刻
    意隱蔽之情形。是本件舉發員警係依據舉發現場之道路實際
    狀況，在分隔島上架設測速儀器，且於 300公尺前設有測速
    照相之明顯標示，所為取締，於法無違。受處分人辯稱：本
    件舉發員警未在場，測速器遭遮蔽，員警故意設陷、動機不
    良云云，實屬無稽。
  (三)按對於行車速度超過規定最高速限或低於規定最低速限之違
    規行為，採用固定或非固定式科學儀器取得證據資料證明者
    ，於一般道路須至少於 100公尺，於高速公路、快速公路須
    至少於300公尺前，明顯標示之。道路交通管理處罰條例第7
    條之2第3項定有明文。上開規定僅規範以固定或非固定式科
    學儀器取證時，至少應在100公尺或300公尺前明顯標示之，
    至於該標示與科學採證儀器間之最遠距離若干，法無明文，
    自得委諸行政機關依當地之實際路況、交通流量、行車限速
    等情況而為設置，此屬行政機關之行政裁量範圍。本件測速
    儀器設置於上開路段P64處，速限與警告標誌設置於P70處，
    二者相距約 300公尺，符合上開規定，有違規現場照片、現
    場測量照片附卷可稽。受處分人辯稱：測速照相警告標示過
    遠、違反規定云云，要無可採，無從據為免罰之事由。
五、綜據上述，本件受處分人確有「行車速度，超過規定之最高
    時速未滿20公里」之違規行為，原處分機關依道路交通管理
    處罰條例第40條、第63條第1項第1款及違反道路交通管理事
    件統一裁罰基準及處理細則所訂違反道路交通管理事件統一
    裁罰基準表規定，裁處罰鍰1,600元，並記違規點數1點，核
    無違誤。原審法院調查後亦同此認定，而駁回其異議之聲明
    ，認事用法並無違誤。受處分人不思己身超速行駛將肇致自
    身及其他用路人可能之高度危險，反曲解法律規定，濫肆指
    控取締不當，容非法治社會應有之正確觀念，其猶執前詞，
    徒憑己見，任意指摘原處分及原裁定不當，提起本件抗告，
    為無理由，應駁回之。
據上論斷，依道路交通管理處罰條例第89條、刑事訴訟法第 412
條，裁定如主文。
中    華    民    國   100    年    9     月    29    日
                  刑事第二庭    審判長法  官  洪光燦
                                      法  官  宋明蒼
                                      法  官  宋松璟
以上正本證明與原本無異。
不得再抗告。
                                      書記官  洪宛渝
中    華    民    國   100    年    9     月    29    日